Minutes et répertoires du notaire Simon LEFEBVRE, 17 mars 1783 - 10 septembre 1798 (étude XIX)
Archives nationales
- Minutes de Simon LEFEBVRE, novembre 1758 - 10 septembre 1798; MC/ET/XIX/857 - MC/ET/XIX/915
  - Minutes. 1789, juillet - septembre, juillet - septembre 1789; MC/ET/XIX/893
    - Dépôt de pièce famille Crose de Chaligny, 21 juillet 1789; MC/ET/XIX/893
      Dépôt du mortuaire de Marie Rose Crosé de Chaligny, épouse de messire Louis Michel Plane, avocat en parlement et procureur fiscal de cette ville, église paroissiale Saint Pierre de la ville de Joyeuse de Viviers en Vivarais. - Notoriété constatant que du mariage entre Louis Michel Plane et Marie Rose Crosé de Chaligny il n'y a eu aucun enfant. - contrat de mariage déposé entre maître Louis Michel Plane, avocat et dame Marie Rose Crozé de Chaligni, veuve de noble Jean de Saint Etienne de La Coste
      acte d'état civil; dépôt de pièces; notoriété; contrat de mariage; dépôt de pièces; Crose de Chaligny, Marie-Rose; Plane, Louis-Michel; Saint-Etienne de La Coste, Jean; avocat au parlement (Ancien Régime)
    - Dépôt de pièce famille Angenoust, 25 juillet 1789; MC/ET/XIX/893
      Notoriété constatant le seul héritier de Marie Louise Angenoust, fille majeure, demeurant en cette ville de Magny près Rouen :monsieur Claude Louis Angenoust, chevalier de Saint Louis, colonel au corps royal de l'artillerie, son frère. - Dépôt du mortuaire de Marie Louise Angenoust, paroisse Notre dame de Magny, diocèse de Rouen
      notoriété; acte d'état civil; dépôt de pièces; Magny-en-Vexin (Val-d'Oise); Angenoust, Marie-Louise; Angenoust, Claude-Louis
    - dépôt acte célébration de mariage entre Jean Thévenin, vigneron de la paroisse de Franconville la Garenne de ce diocèse, veuf en premières noces de Barbe Agnès Anfroy et Marie Anne Poucette, fille majeure, aussi de ce diocèse, paroisse Saint Leu Lès Taverny, 1er août 1789; MC/ET/XIX/893
      dépôt de pièces; acte d'état civil; Thevenin, Jean; Poucette, Marie-Anne; Anfroy, Barbe-Agnès; viticulteur
    - Dépôt de pièce famille de Tornafort, 1er août 1789; MC/ET/XIX/893
      Dépôt du baptistaire de Jean Baptiste Laurent Bruno de Tornafort, paroisse Saint Ambroise de la ville de Coni [ (Piemont, Italie), Cueno]. -Notoriété constatant le seul héritier de monsieur le comte Jean Baptiste Laurent Bruno de Tornafort, natif et demeurant en cette ville: Jean Baptiste Laurent Bruno de Tornafort, second du nom, son fils
      acte d'état civil; dépôt de pièces; notoriété; Tornafort, Jean-Baptiste-Laurent-Bruno de; Tornafort, Jean-Baptiste-Laurent-Bruno de (second du nom)
    - Dépôt acte célébration de mariage entre Sébastien Maitre, manouvrier à la ferme des Moulières, et Anne Réveillon, 4 août 1789; MC/ET/XIX/893
      dépôt de pièces; acte d'état civil; Maitre, Sébastien; Reveillon, Anne; journalier
    - Dépôt de pièce famille Pinguet de Tagny, 22 août 1789; MC/ET/XIX/893
      Notoriété constatant la seule héritière de maître François Guilain Pinguet, chevalier, seigneur de Tagny: dame Marie Françoise Morel, sa nièce, veuve de messire Charles Joseph Daumale; d'Aumale, chevalier, seigneur d'Ivrecheux en partie, chevalier de Saint Louis, chef de brigade au régiment de Toul du corps royal de l'Artillerie, demeurant à Amiens, paroisse Saint Michel de la ville et diocèse d'Amiens. - Dépôt du mortuaire de maître François Guilain Pinguet, chevalier, seigneur de Tagny, au couvent de La Garde. - Dépôt du baptistaire de François Guillain Pinguet, fils de François Pinguet, écuyer, seigneur de Rouveroy et de dame Marie Chevalier, paroisse Saint Rémi de la ville et diocèse d'Amiens
      notoriété; acte d'état civil; dépôt de pièces; Pinguet, François-Guilain (seigneur de Tagny); Morel, Marie-Françoise; Daumale, Charles-Joseph d' (seigneur d'Ivrecheux); Aumale, Charles-Joseph d' (seigneur d'Ivrecheux); Pinguet, François (seigneur de Rouveroy); Chevalier, Marie
    - Dépôt acte célébration de mariage entre messire Charles Joseph d'Aumale, chevalier de Saint Louis et d'une compagnie d'ouvriers du corps royal de l'artillerie rattachée au régiment de Metz et dame Marie Françoise Morel, dame de Belloy, paroisse de Belloy en Santerre, diocèse de Noyon, 22 août 1789; MC/ET/XIX/893
      dépôt de pièces; acte d'état civil; Aumale, Charles-Joseph d'; Morel de Belloy, Marie-Françoise
    - Dépôt de pièce famille Penancier, 7 septembre 1789; MC/ET/XIX/893
      contrat de mariage déposé entre Pierre Pénancier, bourgeois de Saint Germain en Laye et demoiselle Elisabeth Censier. -Notoriété constatant le nombre des héritiers de Pierre Pénancier: dame Marie Anne Pénancier, veuve en premières noces de monsieur Louis Le Boeuf, manouvrier à Balloy et en secondes noces de Edme Chérot, vigneron en la paroisse de Veauneuf et le sieur Louis Pénancier, manouvrier audit Balloy, par représentation de Louis Pénancier, son père, frère dudit Pierre Pénancier. - Dépôt du mortuaire de Pierre Penancier, bourgeois, époux d'Elisabeth Censier, paroisse royale de Saint Germain en Laye
      contrat de mariage; dépôt de pièces; notoriété; acte d'état civil; dépôt de pièces; Saint-Germain-en-Laye (Yvelines); Balloy (Seine-et-Marne); Penancier, Pierre; Censier, Elisabeth; Penancier, Marie-Anne; Le Boeuf, Louis; Cherot, Edme; Penancier, Louis; journalier; viticulteur
    - Dépôt de pièce famille Bourcier de They, 22 septembre 1789; MC/ET/XIX/893
      Notoriété constatant le nombre des héritiers de la demoiselle Elisabeth Bourcier de They, fille majeure: madame Antoinette Charlotte Bourcier de They, veuve de monsieur Claude Augustin de Tervenu et dame Marie Henriette Bourcier de They, veuve de monsieur Claude Louis, baron Legrand et du Saint Empire et demoiselle Claudette Nicole Bourcier de They, demoiselle majeure. -Dépôt du mortuaire de la demoiselle Elisabeth Bourcier de They, fille de monsieur Charles Léopold Bourcier de They, lieutenant colonel et capitaine aux gardes de S. A. R. Léopold 1er, duc de Lorraine et de Bar et de madame Elisabeth Le Texier, paroisse Saint Roch de la ville et diocèse de Nancy en Lorraine. -Dépôt du mortuaire de maître Claude Louis né baron Legrand, né à Nancy, fils de haut et puissant seigneur messire Claude Louis premier du nom, né baron Legrand, chevalier, seigneur de Chambrey, époux de haute et puissante dame, madame Marie Henriette de Bourcier de They, paroisse de Chambrey, diocèse de Metz. -Notoriété constatant le nombre des héritiers du sieur Claude Louis, baron Legrand, baron du Saint Empire, chevalier, seigneur de Chambrey: monsieur Nicolas Dieudonné, baron Legrand de Chambrey, capitaine commandant au régiment du colonel général de L'infanterie française et étrangère, et Antoine Africain le baron Legrand de Rehainviller, capitaine au même régiment et Charles Boromé, le baron Legrand de Chambrey, officier au régiment de Condé Infanterie, et Jean Louis, chevalier Legrand de Chambrey, officier au régiment de Condé, et madame Elisabeth Charlotte Legrand, épouse de monsieur Joseph Lepetit, chevalier, seigneur de Vaux La Petite et en partie de Vaux La Grande [Saulvaux (55) ], officier au régiment de Dauphin Infanterie, ses fils et fille. -
      notoriété; acte d'état civil; dépôt de pièces; Saulvaux (Meuse); Bourcier de They, Elisabeth; Bourcier de They, Antoinette-Charlotte; Tervenu, Claude-Augustin de; Bourcier de They, Marie-Henriette; Legrand, Claude-Louis (baron, second du nom); Bourcier de They, Claudette-Nicole; Bourcier de They, Charles-Léopold; Le Texier, Elisabeth-Henriette; Legrand, Claude-Louis; Legrand, Claude-Louis (seigneur de Chambrey, premier du nom); Bourcier de They, Marie-Antoinette de; Legrand, Nicolas-Dieudonné (baron Legrand de Chambrey); Legrand, Antoine-Africain (baron Legrand de Rehainviller); Legrand, Charles-Boromé (baron Legrand de Chambrey); Legrand, Jean-Louis (chevalier Legrand de Chambrey); Legrand, Elisabeth-Charlotte; Lepetit, Joseph (seigneur de Vaux La Petite et en partie de Vaux La Grande)
  - Minutes. 1789, octobre - décembre, octobre - décembre 1789; MC/ET/XIX/894
    - Dépôt de pièce famille Nicque, 23 octobre 1789; MC/ET/XIX/894
      Dépôt du mortuaire de la demoiselle Marie Anne Charlotte Nicque, bourgeoise, demeurant Paroisse Notre dame des Vignes de la ville et diocèse de Soissons. - Notoriété constatant le seul héritier de la demoiselle Marie Anne Charlotte Nicque, demeurant à Soissons: maître Jean François Louis Jacob, conseiller du Roi en l'élection de Soissons. - Acte mortuaire déposé de la demoiselle Marie Anne Charlotte Nicque
      acte d'état civil; dépôt de pièces; notoriété; acte d'état civil; dépôt de pièces; Nicque, Marie-Anne-Charlotte; Jacob, Jean-François-Louis
    - Dépôt de pièce famille Gillardin, 26 octobre 1789; MC/ET/XIX/894
      Notoriété constatant le seul héritier de Henri Gillardin, né à Puilli: son neveu Barthélémi Hénot demeurant à Paris, fils de Jean Baptiste François Hénot et de Marie Gillardin, sa sœur. - Dépôt du mortuaire de Henri Gillardin, garçon, vivant de ses rentes, paroisse Saint Sébastien de Puilly au diocèse de Trèves [Puilly-et-Charbeaux (08) ?]
      notoriété; acte d'état civil; dépôt de pièces; Puilly-et-Charbeaux (Ardennes); Gillardin, Henri; Henot, Barthélémi; Henot, Jean-Baptiste-François; Gillardin, Marie
    - 'Dépôt du mortuaire de mademoiselle Madellaine Piercourt, Piercourt de, sourde et muette depuis sa naissance, paroisse Saint Maurice de la ville et diocèse d'Orléans', 23 novembre 1789; MC/ET/XIX/894
      acte d'état civil; dépôt de pièces; Piercourt, Madellaine de
    - Notoriété constatant le nombre des héritiers de mademoiselle Madelaine Piercourt: Magdelaine Elisabeth Piercourt, veuve du sieur Nicolas Florentin Vandacraine, marchande, demeurant en la ville de Châteaudun, paroisse Saint Lubin et dame Marguerite Thérèse Jousset, épouse du sieur Nicolas Laroyenne, bourgeois, demeurant à Paris et actuellement à Orléans, paroisse Sainte Catherine et dame Magdelaine Jousset, veuve du sieur Pierre Servin, demeurant en la ville de Marseille, paroisse Saint Férréol et sieur Jacques Simon, marchand, en cette ville, y demeurant, paroisse Saint Hilaire et Marguerite Simon, cousines germaines de ladite défunte, 23 novembre 1789; MC/ET/XIX/894
      notoriété; Châteaudun (Eure-et-Loir); Orléans (Loiret); Marseille (Bouches-du-Rhône); Piercourt, Madelaine; Piercourt, Magdelaine-Elisabeth; Vandacraine, Nicolas-Florentin; Jousset, Marguerite-Thérèse; Laroyenne, Nicolas; Jousset, Magdelaine; Servin, Pierre; Simon, Jacques; Simon, Marguerite; commerçant
    - Dépôt de pièce famille Gomme, 10 décembre 1789; MC/ET/XIX/894
      Notoriété constatant le seul héritier de demoiselle Marie Anne Victoire Gommé, fille majeure: sieur Louis Antoine Gommé, son frère, maître cordier à Rozoy.. - Dépôt du mortuaire de Marie Jeanne Victoire Gommé, fille de feu Antoine Gomé et de feu Marie Jeanne Chevillon, paroisse de Rosay en Brie, diocèse de Meaux. -
      notoriété; acte d'état civil; dépôt de pièces; Rozay-en-Brie (Seine-et-Marne); Gomme, Anne-Victoire; Gomme, Louis-Antone; Gomme, Marie-Jeanne-Victoire; Gome, Antoine; Chevillon, Marie-Jeanne; cordier
    - Dépôt de pièce famille Marrigues, 28 décembre 1789; MC/ET/XIX/894
      testament déposé du sieur Jean Baptiste François Philippes Marrigues, chirurgien major de l'hôtel du Roy, demeurant à Versailles. -Acte mortuaire déposé du sieur Jean Baptiste François Philippes Marrigues, à la requête du sieur Vincent françois Magin, lieutenant d'infanterie et secrétaire de monsieur le marquis de Touzelle, grand prévôt de France et du sieur Jean Nicolas Marrigues, organiste de la paroisse Saint Louis de Versailles, et du sieur Henry Eustache Marrigues, maître en chirurgie audit Versailles
      testament; dépôt de pièces; acte d'état civil; dépôt de pièces; Versailles (Yvelines); Marrigues, Jean-Baptiste-François-Philippes; Magin, Vincent-François; Marrigues, Jean-Nicolas; Marrigues, Henry-Eustache; chirurgien; musicien
  - Minutes. 1790, janvier - mars, janvier - mars 1790; MC/ET/XIX/895
    - Dépôt de pièce famille Poil-Chretien, 26 janvier 1790; MC/ET/XIX/895
      Dépôt du baptistaire de Marie Françoise Poil Chrétien, fille de Henry Poil Chrétien et de Anne Alexandre, paroisse de Neauphle le château, diocèse de Chartres. - Dépôt du mortuaire de Henry Poil dit Chrétien, paroisse de Neaulphe le château, diocèse de Chartres. - Dépôt du mortuaire de Anne Alexandre femme de Henry Poil dit Chrétien, paroisse de Neauphle le Château, diocèse de Chartres
      acte d'état civil; dépôt de pièces; Poil-Chretien, Marie-Françoise; Poil dit Chrétien, Henry; Alexandre, Anne
    - Dépôt de pièce famille Delahaye, 10 février 1790; MC/ET/XIX/895
      dépôt acte célébration de mariage entre le sieur Charles Nicolas Delahaye, de La Haye, écuyer, conseiller du Roy, directeur et trésorier particulier de la Monnoye d'Amiens et la dame Rosalie Honorée Françoise Boistel, paroisse Saint Firmin le martyr le Castillon de la ville et diocèse d'Amiens. -Dépôt du mortuaire de la dame Rosalie Maillart, épouse de maître Joseph René Boistel, écuyer, seigneur de Belloy sur Péronne [Belloy-en-Santerre, 80], avocat au parlement et au baillage et siège présidial d'Amiens, procureur du Roy, des villes, police et mairie d'Amiens et de la maréchaussée de Picardie, etc. -Notoriété constatant le nombre des héritiers de dame Rosalie Maillart, épouse de maître Joseph René Boistel, écuyer, seigneur de Belloy sur Péronne, et Joseph René Louis Boistel de Belloy, président, trésorier de France au bureau des finances et actuellement lieutenant particulier au baillage et dame Rosalie Honorée Françoise Boistel, épouse de Charles Nicolas Delahaye, écuyer, ancien directeur de la Monnoye de cette ville d'Amiens
      dépôt de pièces; acte d'état civil; acte d'état civil; dépôt de pièces; notoriété; Belloy-en-Santerre (Somme); Delahaye, Charles-Nicolas; La Haye, Charles-Nicolas de; Boistel, Rosalie-Honorée-Françoise; Maillart, Rosalie; Boistel, Joseph-René (seigneur de Belloy sur Péronne); Boistel de Belloy, Joseph-René-Louis; avocat au parlement (Ancien Régime); trésorier de France (Ancien Régime)
    - Dépôt de pièce famille Robinet de Pontagny, 18 février 1790; MC/ET/XIX/895
      Dépôt du mortuaire de maître Toussaint Pélerin Gabriel Robinet de Pontagny, conseiller du Roi au baillage et siège présidial d'Auxerre, doyen des subdélégués de l'intendance de Bourgogne, pensionnaire du Roy et ancien administrateur de l'hôpital général de cette ville, paroisse Saint Eusèbe de la ville et diocèse d'Auxerre. -Notoriété constatant le nombre des héritiers de maître Toussaint Pélerin Gagriel Robinet de Pontagny, conseiller au baillage et siège présidial d'Auxerre, doyen des subdélégués de l'intendance de Bourgogne, pensionnaire du Roy et ancien administrateur de l'hôpital général de cette ville, paroisse Saint Eusèbe de la ville et diocèse d'Auxerre: monsieur Nicolas Joseph Edme Robinet de Pontagny, conseiller du Roy au baillage et siège présidial d'Auxerre, subdélégué des intendances de Paris et de Bourgogne et maître Toussaint Claude Robinet de Malleville, ancien capitaine d'infanterie au régiment d'Enghien, chevalier de Saint Louis, seigneur de Magny et dame Jeanne Madelaine Robinet de Pontagny, épouse de messire Imbert de Maugis, receveur du Roy, seigneur de Maugys, tous demeurant à Auxerre. -Notoriété constatant la seule héritière de Louise Catherine Genty, veuve du sieur Jean Baptiste Pradier: Catherine Victoire Genty, sa soeur, demoiselle majeure demeurant à Rueil, au moyen de la renonciation de maître Nicolas Genty, son frère, subdélégué général de Tours. - Dépôt du mortuaire de dame Françoise Urbine Crespin Dumouttier, veuve de messire François Degrémont, écuyer, conseiller du Roy, paroisse Saint Germain de Lizieux, diocèse d'Alençon. - Dépôt du mortuaire de Marie Françoise Roze, veuve de maître Jean Baptiste Baussonnet, marchand corroyeur, paroisse Saint Hilaire de la ville et diocèse de Reims. - Notoriété constatant la seule héritière de Marie Françoise Roze, veuve du sieur Jean Baptiste Baussonnet: dame Anne Rose Baussonnet, sa fille, épouse du sieur Nicolas Givelet, marchand pelletier. -Notoriété constatant le seul héritier de dame Françoise Urbine Crespin Dumoutier: monsieur Esprit François Devimont, son fils, conseiller du Roy, auditeur à la cour des comptes, aydes et finances audit Lisieux
      acte d'état civil; dépôt de pièces; notoriété; Auxerre (Yonne); Rueil-Malmaison (Hauts-de-Seine); Tours (Indre-et-Loire); Lisieux (Calvados); Robinet de Pontagny, Toussaint-Pélerin-Gabriel; Robinet de Pontagny, Nicolas-Joseph-Edme; Robinet de Malleville, Toussaint-Claude (seigneur de Magny); Robinet de Pontagny, Jeanne-Madelaine; Maugis, Imbert de (seigneur de Maugys); Genty, Louise-Catherine; Pradier, Jean-Baptiste; Genty, Catherine-Victoire; Genty, Nicolas; Dumouttier, Françoise-Urbine-Crespin; Degremont, François; Roze, Marie-Françoise; Baussonnet, Jean-Baptiste; Baussonnet, Anne-Rose; Givelet, Nicolas; Devimont, Esprit-François; administrateur; officier (armée); percepteur; administrateur auxiliaire (Ancien Régime); tanneur; commerçant; fourreur; auditeur de justice
    - Cautionnement de la veuve Fresnay envers Pierre Basle Champeaux, 24 février 1790; MC/ET/XIX/895
      cautionnement; Champeaux, Pierre Basle; Fresnay (veuve)
    - Transport de dettes d'Ursule Perreau, veuve de Joseph Pierre Fresnay, 1er commis général à la cours des Comptes à à Pierre Basle Champeaux, 24 février 1790; MC/ET/XIX/895
      cession; Champeau, Pierre Basle; Fresnay, Joseph-Pierre; Perreau, Ursule
  - Minutes. 1790, avril - juin, avril - juin 1790; MC/ET/XIX/896
  - Minutes. 1790, juillet - octobre, juillet - octobre 1790; MC/ET/XIX/897
  - Minutes. 1790, novembre - décembre, novembre - décembre 1790; MC/ET/XIX/898
    - Dépôt de pièce famille Gerbe, 2 novembre 1790; MC/ET/XIX/898
      Notoriété constatant le nombre des héritiers du sieur Louis Gerbé, officier vétéran de la maison du Roi: monsieur Pierre Jean Baptiste Gerbé, pensionnaire du Roi, avocat en parlement et prévôt de la ville de Houdan et le sieur Etienne Claude Gerbé, ancien officier de cavalerie et Jeanne Anne Geneviève Gerbé, veuve du sieur Louis Asselin, officier de maréchaussée, tous trois demeurant en cette ville, ses neveux et nièce. - Dépôt du mortuaire du sieur Louis Gerbé, officier vétéran de la maison du Roi, paroisse Saint Jacques et Saint Christophe de la ville de Houdan, diocèse de Chartres
      notoriété; acte d'état civil; dépôt de pièces; Houdan (Yvelines); Gerbe, Louis; Gerbe, Pierre-Jean-Baptiste; Gerbe, Etienne-Claude; Gerbe,Jeanne-Anne-Geneviève; Asselin, Louis; avocat au parlement (Ancien Régime)
    - Dépôt du mortuaire de Louis Alexandre Joseph Sauval, maître en chirurgie, époux de Marie Jeanne Elisabeth Delavault, paroisse de Montlhéry, diocèse de Paris, 23 novembre 1790; MC/ET/XIX/898
      acte d'état civil; dépôt de pièces; Sauval, Louis-Alexandre-Joseph; Delavault, Marie-Jeanne-Elisabeth
    - Dépôt de pièce famille Carbonnier., 23 novembre 1790; MC/ET/XIX/898
      Dépôt du mortuaire de la demoiselle Magdelaine Carbonnier, paroisse de Pont Sainte Maxence, diocèse de Beauvais. -Notoriété constatant le seul héritier de la demoiselle Charbonnier, fille majeure, bourgeoise demeurant en cette ville de Sainte Maxence: monsieur Etienne Louis Charbonnier, secrétaire du Roy, maison Couronne de France et de ses finances, demeurant en la même ville, son frère
      acte d'état civil; dépôt de pièces; notoriété; Pont-Sainte-Maxence (Oise); Carbonnier, Magdelaine; Charbonnier (demoiselle); Charbonnier, Etienne-Louis
    - Dépôt de pièce famille Haguenier, 18 décembre 1790; MC/ET/XIX/898
      Dépôt du baptistaire de Cyprien Louis Jean Haguenier, écuyer, fourier des logis de Sa Majesté et de dame Angélique Anne de Chamlot, paroisse Saint Pierre de la ville de Coucy, diocèse d'Auxerre. -Dépôt du mortuaire de Louis Cyprien Haguenier de Varennes, ancien officier de dragons, chevalier de Saint Louis, époux de dame Germaine Martineau de Gurgy, paroisse Saint Pierre en Château de la ville et diocèse d'Auxerre. -Notoriété en rectification des noms de monsieur Haguenier de Varenne, ancien officier de dragons et chevalier de Saint Louis demeurant à Auxerre et constatant que ses vrais noms sont, Cyprien Louis Jean Haguenier de Varennes
      acte d'état civil; dépôt de pièces; notoriété; Haguenier, Cyprien-Louis-Jean; Haguenier, Louis-Alexandre; Chamlot, Angélique-Anne de; Haguenier de Varennes, Louis-Cyprien; Martineau de Gurgy, Germaine
  - Minutes. 1791, janvier - mars, janvier - mars 1791; MC/ET/XIX/899
  - Minutes. 1791, avril - juin, avril - juin 1791; MC/ET/XIX/900
  - Minutes. 1791, juillet - septembre, juillet - septembre 1791; MC/ET/XIX/901
  - Minutes. 1791, octobre - décembre, octobre - décembre 1791; MC/ET/XIX/902
  - Minutes. 1792, janvier - mars, janvier - mars 1792; MC/ET/XIX/903
  - Minutes. 1792, avril - juin, avril - juin 1792; MC/ET/XIX/904
  - Minutes. 1792, juillet - septembre, juillet - septembre 1792; MC/ET/XIX/905
  - Minutes. 1792, octobre - décembre, octobre - décembre 1792; MC/ET/XIX/906
  - Minutes. 1793, janvier - mars, janvier - mars 1793; MC/ET/XIX/907
  - Minutes. 1793, avril - juin, avril - juin 1793; MC/ET/XIX/908
  - Minutes. 1793, juillet - décembre, juillet - décembre 1793; MC/ET/XIX/909
  - Minutes. an II, nivôse - an III, ventôse, 15 nivôse an II (4 janvier 1794) - ventôse an III (20 mars 1795); MC/ET/XIX/910
  - Minutes. an III, germinal - an III, fructidor, germinal an III (21 mars 1795) - fructidor an III (20 septembre 1795); MC/ET/XIX/911
  - Minutes. an IV, an IV (23 septembre 1795) - an IV (21 septembre 1796); MC/ET/XIX/912
    - Acte de notoriété de Christophe Cochefert, tapissier, 413 rue Saint-Merry décédé le 10 Thermidor an II sans enfant. Jean-Baptiste Etienne Chaudot, teinturier, 413 rue Saint-Merry, section de la Réunion et Jacques Antoine Bouillet, sculpteur, 98 rue du Temple, section des Gravilliers attestent que sa veuve Marguerite Reine Lefebvre, 413 rue Saint-Merry, est seule héritière. Elle fait de François Michel Hoyau,16, rue Decroissain, section de Brutus son procurateur général afin qu'il fasse procéder à la restitution des biens dépendant de la succession de son mari décédé qui avaient été confisqués au profit de la République, lors de sa condamnation., 7 pluviose an IV (27 janvier 1796); MC/ET/XIX/912
      notoriété; Saint-Merri (rue); Temple (rue du); Cochefert, Christophe; Chaudot, Jean-Baptiste-Etienne; Lefebvre, Marguerite-Reine; Bouillet, Jacques-Antoine; Hoyau, François-Michel; tapissier; teinturier blanchisseur; sculpteur
  - Minutes. an V, an V (22 septembre 1796) - an V (21 septembre 1797); MC/ET/XIX/913
  - Minutes. an VI, vendémiaire - an VI, fructidor, vendémiaire an VI (22 septembre 1797) - 29 fructidor an VI (10 septembre 1798); MC/ET/XIX/914
    An VI, vendémiaire à 24 fructidor (1797, 22 septembre à 10 septembre 1798): actes passés par-devant Simon Lefebvre.
    An VI, 28 et 29 fructidor (1798, 14 septembre à 15 septembre): actes passés par-devant Alexandre Delacour..
  - Minutes (constitutions de rentes publiques). 1787, MC/ET/XIX/915
    Édits de janvier 1782, décembre et mai 1785, 1787, et deux actes de janvier 1791, rentes viagères..
    constitution de rente
- Répertoire(s) de Simon LEFEBVRE, 17 mars 1783 - 10 septembre 1798; MC/RE/XIX/6
  - Répertoire. 1783, 17 mars - an VI, fructidor, 17 mars 1783 - 24 fructidor an VI (10 septembre 1798); MC/RE/XIX/6
    Informations concernant le classement et la cotation:
    Le niveau inférieur de description, quand il existe, correspond aux mentions d'actes contenues dans le répertoire. Parmi celles-ci, certaines peuvent y être décrites, de manière plus ou moins détaillée. Pour consulter l'acte proprement dit, il convient de rechercher la cote au niveau des articles (registre ou liasse) des minutes du notaire (cote de type 'MC/ET').
    - Dépôt du baptistaire de Monsieur Dehaussy de Robecourt, 18 mars 1783